臺灣高等法院高雄分院刑事判決　　　　94年度上訴字第1480號
上　訴　人　臺灣屏東地方法院檢察署檢察官
被　　　告　甲○○
　　　　　　　　　　（現於臺灣屏東監獄竹田分監）
上列上訴人因被告違反毒品危害防制條例案件，不服臺灣屏東地
方法院94年度訴字第735 號中華民國94年8月31日第一審判決（
起訴案號：臺灣屏東地方法院檢察署94年度毒偵字第1676號），
提起上訴，暨移送併辦（同署94年度毒偵字第2005號），本院判
決如下：
    主  文
原判決撤銷。
甲○○連續施用第一級毒品，處有期徒刑壹年壹月。注射針筒壹
支沒收。
    事  實
一、甲○○前於民國93年間因施用毒品案件，經法院裁定送勒戒
    處所觀察、勒戒後，經評定認為無繼續施用毒品之傾向，於
    民國93年8 月9 日釋放出所，並由臺灣屏東地方法院檢察署
    檢察官於同年8 月21日以93年度毒偵字第1408號為不起訴處
    分確定，復因施用毒品案件，經本院94年5 月25日以94年度
    118 號判處有期徒刑8 月確定（尚在執行中），竟仍不知戒
    除毒癮，於前開觀察、勒戒執行完畢釋放後5 年內，復基於
    施用第一級毒品海洛因之概括犯意，自94年6 月9 日之某時
    許起，迄同年6 月21日23時30分許止，在屏東縣枋寮鄉○○
    村○○路166 號住處，以每隔3 至4 日施用1 次之頻率，將
    海洛因摻水以針筒注射血管之方式，連續施用海洛因多次。
    嗣於94年6 月23日上午10時10分許，在屏東縣南州鄉○○路
    40號旁之土地公廟旁為警查獲，經警採集其尿液送驗結果呈
    嗎啡陽性反應，始悉上情。嗣又承前揭施用第一級毒品之概
    括犯意，復於94年7 月28日23時許，在屏東縣南州鄉○里路
    2 巷3 號友人住處，再以海洛因摻水針筒注射血管之方式，
    施用海洛因1 次，而於翌日上午12時30分許在上址為警再次
    查獲，並扣得其所有供施用毒品所用之注射針筒1支。
二、案經屏東縣警察局潮州分局先後報請臺灣屏東地方法院檢察
    署檢察官偵查起訴，及移送併辦。
    理  由
一、本件被告甲○○（下稱被告）所犯係法定刑為死刑、無期徒
    刑、最輕本刑為3 年以上有期徒刑以外之罪，被告於本院審
    判期日，就被訴事實為有罪之陳述，經審判長告知簡式審判
    程序之要旨，並聽取被告與公訴人之意見後，裁定進行簡式
    審判程序，先予敘明。
二、上揭事實，業據被告坦承不諱，且被告先後2 次為警查獲，
    經警採集其尿液送驗結果，均呈嗎啡陽性反應，有臺灣檢驗
    科技股份有限公司94年7 月8 日編號KＺ000000000000號、94
    年8 月12日編號KＺ000000000000號濫用藥物尿液檢驗報告2
    份在卷可稽，堪認被告所為自白與事實相符，被告確有於前
    揭時、地連續施用海洛因之犯行，堪可認定。又被告前因施
    用毒品案件，經法院裁定送勒戒處所觀察、勒戒後，經評定
    認為無繼續施用毒品之傾向，於93年8 月9 日釋放出所，並
    由臺灣屏東地方法院檢察署檢察官於同年月21日以93年度毒
    偵字第1408號為不起訴處分確定，有臺灣高等法院被告前案
    紀錄表在卷可憑。被告於觀察勒戒執行完畢釋放後5 年內，
    再犯毒品危害防制條例第10條之罪，符合同條例第23條第1
    項之規定，自應予以論罪科刑。
三、查海洛因係毒品危害防制條例第2 條第2 項第1 款所稱之第
    一級毒品，依法不得持有、施用。核被告所為，係犯毒品危
    害防制條例第10條第1 項之施用第一級毒品罪。被告持有第
    一級毒品海洛因之低度行為，為施用之高度行為所吸收，不
    另論罪。又被告先後多次施用第一級毒品海洛因之犯行，時
    間緊接，所犯構成要件相同，顯係基於概括犯意反覆為之，
    為連續犯，應依刑法第56條規定，論以一罪，並加重其刑。
    。移送併辦部分雖未經起訴，惟未起訴部分與前揭起訴部分
    有連續犯之裁判上一罪關係，且經檢察官移送併辦，應為起
    訴效力所及，本院自得併予審理，附此敘明。
四、原審據以論處被告罪刑，固非無見。惟查：原審未及就移送
    併辦部分即前述未經起訴部分之犯行，一併加以審判，自有
    未洽。檢察官執此事由上訴，指摘原判決不當，並移送併辦
    ，為有理由，自應由本院將原判決撤銷改判。爰審酌被告前
    因施用毒品犯行，經觀察、勒戒後，仍故態復萌，無視於毒
    品對於自身健康之戕害及國家對於杜絕毒品犯罪之禁令，惡
    性非輕，並審酌施用毒品之期間，施用毒品之次數，坦承犯
    行，態度尚可等一切情狀，量處如主文所示之刑。扣案之注
    射針筒1 支，為被告所有，且係供被告施用毒品所用之物，
    已據被告供承在卷，爰依刑法第38條第1 項第2 款之規定併
    宣告沒收。
據上論結，應依刑事訴訟法第369 條第1 項前段、第364 條、第
299 條第1 項前段，毒品危害防制條例第10條第1 項，刑法第11
條、第56條、第38條第1 項第2 款，判決如主文。
本案經檢察官姜麗儒到庭執行職務。
中　　華　　民　　國　　94　　年　　12　　月　　7 　　日
                  刑事第七庭    審判長法  官   莊飛宗
                                      法  官   曾逸誠
                                      法  官   黃三友
以上正本證明與原本無異。
如不服本判決應於收受本判決後10日內向本院提出上訴書狀，其
未敘述上訴理由者，並得於提起上訴後10日內向本院補提理由書
狀（均須按他造當事人之人數附繕本）「切勿逕送上級法院」。
中　　華　　民　　國　　94　　年　　12　　月　　12　　日
 　　　　　　　　　　　　　　　　　　書記官   黃玉珠
附錄本件判決論罪科刑法條：
毒品危害防制條例第10條第1項
施用第1 級毒品者，處6 月以上5 年以下有期徒刑。
